臺灣桃園地方法院刑事判決　　　　　　　94年度訴字第1527號
公　訴　人　台灣桃園地方法院檢察署檢察官
被　　　告　甲○○
選任辯護人　鄒玉珍律師
上列被告因違反槍砲彈藥刀械管制條例案件，經檢察官提起公訴
（94年度偵字第9206號），本院判決如下：
    主  文
甲○○未經許可，寄藏可發射子彈具有殺傷力之改造手槍，累犯
，處有期徒刑年貳月，併科罰金新臺幣萬元，罰金如易服勞
役，以新臺幣玖佰元即銀元佰元折算壹日。扣案之改造手槍壹
枝（仿FN廠1910型半自動手槍，槍枝管制編號0000000000，含彈
匣貳個）沒收。
    事  實
一、甲○○曾有下列前科紀錄：(一)於民國85年間，因違反麻醉藥
    品管理條例案件，經本院以85年3 月13日以85年度易字第75
    5 號判處有期徒刑5 月，於同年5 月13日確定後，又於同年
    7 月19日易科罰金執行完畢。(二)復於上開有期徒刑執行完畢
    後，因脫逃案件，經本院於86年4 月7 日以86年度訴字第38
    5 號判處有期徒刑3 月並經確定，嗣於86年6 月6 日經易科
    罰金執行完畢；再因違反肅清煙毒條例等案件，經本院於85
    年12月18日以85年度訴字第1353號判處有期徒刑3 年4 月、
    6 月，應執行有期徒刑3 年8 月，經上訴臺灣高等法院於86
    年6 月18日以86年度上訴字第2404號撤銷原判決，判處有期
    徒刑3 年4 月、6 月，應執行有期徒刑3 年8 月，並經確定
    ，惟上開二者未經定應執行刑；(三)又於87年間，因違反毒品
    危害防制條例案件，經本院於87年10月20日以87年度訴字第
    1139號判處有期徒刑1 年，嗣上訴臺灣高等法院後撤回上訴
    確定；與前揭判決有期徒刑3 年8 月之刑接續執行，至89年
    10月26日假釋出監，嗣遭撤銷假釋，於94年5 月11日入監執
    行殘刑。
二、甲○○卻未知警惕，明知未經許可不得無故持有槍砲彈藥刀
    械管制條例所列管之槍枝、子彈，竟於86年間某日，自真實
    姓名年籍不詳、綽號「阿發」之成年男子，受託寄藏具有殺
    傷力之改造手槍1 枝（仿FN廠1910型半自動手槍，槍枝管制
    編號0000000000，含彈匣2 個）、具有殺傷力之改造子彈6
    顆（經取樣鑑驗試射後均已失其效能而滅失）及不具有殺傷
    力之改造子彈6 顆（此部分不構成犯罪）後，遂將上開槍彈
    藏放於桃園縣桃園市○○路66號3 樓之2 住處，未經許可而
    寄藏前開槍彈。嗣於94年5 月11日11時30分許，甲○○攜帶
    上開槍彈外出，在桃園縣桃園市○○路與民生路口因躲避員
    警盤查，於逃跑過程中上開改造槍枝遂自甲○○身上掉落，
    員警見狀逮捕甲○○後，復在甲○○身上查獲分裝於2 個彈
    匣內之具有殺傷力之改造子彈6 顆、不具有殺傷力之改造子
    彈6 顆，始悉上情。
三、案經桃園縣政府警察局桃園分局報告臺灣桃園地方法院檢察
    署檢察官偵查後起訴。
    理  由
一、認定犯罪事實之證據及理由：
    上揭事實，迭據被告甲○○於警詢、偵查及本院審理時均坦
    承不諱（偵查卷第9 至11頁、第33至34頁、本院94年10月24
    日審判筆錄參照），並有槍彈照片8 張（偵查卷第20至23頁
    ）附卷可稽，復有扣案之改造手槍1 把（仿FN廠1910型半自
    動手槍，槍枝管制編號0000000000，含彈匣2 個）、改造子
    彈6 顆可佐。而前揭槍、彈經送內政部警政署刑事警察局鑑
    驗結果，認送鑑手槍1 枝（含彈匣2 個），係仿FN廠1910型
    半自動手槍製造之金屬玩具手槍換裝土造金屬槍管和滑套前
    蓋而成之改造手槍，機械性能良好，可擊發適用子彈，認具
    殺傷力；送鑑改造子彈12顆，經實際試射結果，其中6 顆可
    擊發，認具有殺傷力，另6 顆則無法擊發，認不具有殺傷力
    ；此有該局94年6 月14日刑鑑字第0940078084號槍彈鑑定書
    （偵卷第46至48頁參照）、94年9 月22日刑鑑字第09401417
    73號函覆（本院審理卷參照）在卷足參，堪認扣案之改造手
    槍、子彈6 顆，均係為槍砲彈藥刀械管制條例所列管可射發
    子彈，具有殺傷力之改造槍枝及子彈無訛。據上，足見被告
    之自白非法寄藏改造手槍及子彈之犯行，確與事實相符而可
    採。從而，本件事證明確，被告犯行堪以認定，應依法論科
    。
二、論罪科刑：
  (一)按槍砲彈藥刀械管制條例雖將持有與寄藏手槍罪為分別之處
    罰規定，惟寄藏與持有，均係將物置於自己實力支配之下，
    僅寄藏必先有他人之持有行為，而後始為之受寄代藏而已，
    故寄藏之受人委託代為保管，其保管之本身，亦屬持有，不
    過，此之持有係受寄之當然結果，雖不應另就持有予以論罪
    ，然未經許可持有手槍，其持有之繼續，為行為之繼續，亦
    即一經持有手槍，罪已成立，但其完結須繼續至持有行為終
    了時為止。則包括持有之寄藏手槍行為，自亦為行為之繼續
    ，其犯罪之完結須繼續至寄藏行為終了時為止（最高法院93
    年度2253號判決意旨參照），是槍砲彈藥刀械管制條例雖在
    94年1 月26日經總統以華總一義字第0940001010 1號令修正
    公布，並自94年1 月28日生效施行，惟被告寄藏行為終了時
    既在該條例修正後之94年5 月11日，自應適用裁判時之槍砲
    彈藥刀械管制條例處斷，無新舊法比較問題，合先敘明。
  (二)核被告未經許可寄藏扣案之改造手槍、子彈之行為，係犯槍
    砲彈藥刀械管制條例第8 條第4 項之未經許可寄藏可發射子
    彈具有殺傷力之改造手槍罪、同條例第12條第4 項之未經許
    可寄藏子彈罪。又被告一個繼續寄藏上開槍、彈之行為，同
    時觸犯上揭未經許可寄藏可發射子彈具有殺傷力之改造手槍
    罪及未經許可寄藏子彈罪二罪名，為想像競合犯，應從一重
    之未經許可寄藏可發射子彈具有殺傷力之改造手槍罪處斷。
    又寄藏之性質當然包含有持有之行為，持有行為為高度之寄
    藏所吸收，自不另再就「持有」以予論科。
  (三)查被告有如事實欄所載之前科紀錄，有卷附台灣高等法院被
    告前案紀錄表、刑案查註紀錄表、本院86年度訴字第385 號
    判決、臺灣高等法院86年度上訴字第2404號判決各一份在卷
    可參；而按寄藏槍彈罪屬行為繼續之繼續犯，其寄藏起始至
    查獲為止，犯罪行為均在繼續中，其違法性及可罰性亦未可
    終止，所為寄藏犯行若橫跨前案有期徒刑執行完畢之前後，
    既未逾5 年，仍屬累犯（最高法院89年度台上字第392 號判
    決參照），本件被告寄藏槍彈之行為時間係自86年間起至查
    獲時止，業據被告於本院審理時坦認在卷，則被告當係於前
    揭事實一、(一)所示之有期徒刑執行完畢後，5 年內開始寄藏
    上開槍、彈；又縱使被告係如其警詢所稱開始寄藏時間為遭
    查獲時之十餘年前、或如其於檢察官訊問時所稱開始寄藏時
    間為85、86年間，則其寄藏槍彈行為之時間仍係橫跨上揭事
    實一、(一)所示之有期徒刑執行完畢前後，揆諸前揭說明，被
    告寄藏上開槍彈之繼續行為，自係於事實一、(一)有期徒刑執
    行完畢後5 年內，再犯本件最重本刑有期徒刑以上之罪，為
    累犯，應依刑法第47條規定加重其刑。爰審酌被告明知槍枝
    、子彈危險性甚高，危及治安及他人生命財產安全，為法律
    所嚴加取締，卻仍受託寄藏上開槍彈，所生危害確屬重大，
    惟念其犯後坦承犯行，已有悔意之態度，另參以其素行、犯
    罪之動機、目的、智識程度等一切情狀，量處如主文所示之
    刑，併就罰金部分諭知易服勞役之折算標準。
  (四)扣案之具有殺傷力之改造手槍1 枝（仿FN廠1910型半自動手
    槍，槍枝管制編號0000000000號，含彈匣2 個），係違禁物
    ，應依刑法第38條第1 項第1 款規定宣告沒收。另其餘扣案
    具有殺傷力之改造子彈6 顆，經採樣送鑑驗試射已失其效能
    而滅失，非屬違禁物，而扣案不具殺傷力之子彈6 顆，亦非
    違禁物，故均不予宣告沒收。
據上論斷，應依刑事訴訟法第299 條第1 項前段，槍砲彈藥刀械
管制條例第8 條第4 項、槍砲彈藥刀械管制條例第12條第4 項，
刑法第11條前段、第55條、第47條、第42條第2 項、第38條第1
項第1 款，罰金罰鍰提高標準條例第2 條，現行法規所定貨幣單
位折算新台幣條例第2條，判決如主文。
本案經檢察官張啟聰到庭執行職務。
中　　華　　民　　國　　94　　年　　11　　月　　7　　日
                  刑事第十二庭  審判長法  官  游紅桃
                                      法  官  黃永定
                                      法　官　陳雪玉
以上正本證明與原本無異。
如不服本判決，應於判決送達後10日內向本院提出上訴狀（應附
繕本），上訴於臺灣高等法院。
                                      書記官  戴育萍
中　　華　　民　　國　　94　　年　　11　　月　　11　　日
附錄本案論罪科刑法條：
槍砲彈藥刀械管制條例第8條
未經許可，製造、販賣或運輸鋼筆槍、瓦斯槍、麻醉槍、獵槍、
空氣槍或第4 條第1 項第1 款所定其他可發射金屬或子彈具有殺
傷力之各式槍砲者，處無期徒刑或5 年以上有期徒刑，併科新臺
幣1 千萬元以下罰金。
未經許可，轉讓、出租或出借前項所列槍枝者，處 5 年以上有期
徒刑，併科新臺幣 1 千萬元以下罰金。
意圖供自己或他人犯罪之用，而犯前二項之罪者，處無期徒刑或
7年以上有期徒刑，併科新臺幣 1 千萬元以下罰金。
未經許可，持有、寄藏或意圖販賣而陳列第 1 項所列槍枝者，處
3年以上10年以下有期徒刑，併科新臺幣700 萬元以下罰金。
第 1 項至第 3 項之未遂犯罰之。
槍砲彈藥刀械管制條例第12條
未經許可，製造、販賣或運輸子彈者，處 1 年以上 7 年以下有
期徒刑，併科新台幣 500 萬元以下罰金。
未經許可，轉讓、出租或出借子彈者，處 6 月以上 5 年以下有
期徒刑，併科新台幣 300 萬元以下罰金。
意圖供自己或他人犯罪之用，而犯前二項之罪者，處 3 年以上
10 年以下有期徒刑，併科新台幣 700 萬元以下罰金。
未經許可，持有、寄藏或意圖販賣而陳列子彈者，處 5 年以下有
期徒刑，併科新台幣 300 萬元以下罰金。
第 1 項至第 3 項之未遂犯罰之。
